【裁判字號】    95,親,88
【裁判日期】    950724
【裁判案由】    否認子女
【裁判全文】
臺灣桃園地方法院民事判決                95年度親字第88號
原        告  乙○○
被        告  甲○○
兼法定代理人  丙○○
上列當事人間否認子女事件，於民國95年7 月10日言詞辯論終結
，本院判決如下：
    主      文
確認被告甲○○（女，民國九十二年五月八日生）非被告丙○○
自原告受胎所生之婚生女。
訴訟費用由被告負擔。
    事實及理由
一、原告主張：原告與被告丙○○原係夫妻，於民國94年4月8日
    離婚，離婚前雙方分居並未共同生活，被告丙○○於92年5
    月8 日生下被告甲○○，並非被告丙○○與原告所生，原告
    最近於95年1 月初由被告丙○○電話告知前情。被告甲○○
    之受胎係在原告與被告丙○○婚姻關係存續中，依法推定被
    告甲○○係原告之婚生女，惟被告甲○○實非原告之婚生女
    ，爰依民法第1063條第2 項規定提起本訴，並為訴之聲明如
    主文所示等語。
二、被告聲明：同意原告請求等語。
三、原告主張：伊與被告丙○○原係夫妻，於94年4 月8 日離婚
    ，被告丙○○於92年5 月8 日產下被告甲○○，依法推定登
    記為原告之婚生女，然被告甲○○實非被告丙○○自原告受
    胎所生之事實，為被告自承屬實。復經本院囑請法務部調查
    局鑑定原告與被告甲○○血緣關係，經以人類遺傳因子DNA
    STR 式型別鑑定法為檢驗方法，鑑定結果：「一、受驗人DN
    A 型別鑑定結果如附件。二、依據遺傳法則，甲○○之DNA
    STR 式CSF1P0、D5S818、D13S317 及D7S820等4 項型別，與
    乙○○之該4 項相對應型別均矛盾，因此認為乙○○不可能
    為甲○○之生父。」，有該局95年6 月30日調科肆字第0950
    0297630 號鑑定通知書在卷可佐。綜上諸情，堪信原告主張
    被告甲○○非被告丙○○自原告受胎所生之事實為真正。
四、按「從子女出生日回溯第一百八十一日起至第三百零二日止
    ，為受胎期間。」，「妻之受胎，係在婚姻關係存續中者，
    推定其所生子女為婚生子女。」，「前項推定，如夫妻之一
    方能證明妻非自夫受胎者，得提起否認之訴。但應於知悉子
    女出生之日起，一年內為之。」，民法第1062條第1 項、第
    1063條第1 項、第2 項定有明文。查被告丙○○於其與原告
    之婚姻關係存續中受胎產下被告甲○○，依法應推定被告甲○○為原告與被告丙○○之婚生女。原告陳明其與被告丙○○於婚姻關係存續中分居，迄95年1 月初始由被告丙○○電
    話告知被告丙○○生下被告甲○○等情，為被告所不爭執，
    是原告此節主張應堪憑信。原告於95年5 月30日提起本訴，
    有本院收文章戳蓋於起訴狀可稽，未逾法定除斥期間。被告
    甲○○既非被告丙○○自原告受胎所生，則原告於知悉被告
    甲○○出生之日起1 年內提起本件訴訟，於法洵屬有據，應
    予准許。
五、據上論結，本件原告之訴為有理由，依民事訴訟法第78條、
    第85條第1項前段，判決如主文。
中    華    民    國    95    年    7     月    24    日
                  家事法庭法  官  熊祥雲
上列正本證明與原本無異
如對本判決上訴，須於判決送達後廿日內向本院提出上訴狀
中    華    民    國    95    年    7     月    24    日
                          書記官  張淑芬


司法院資訊處製作；財團法人民間司法改革基金會備份。
